臺灣臺中地方法院刑事判決
110年度簡上字第360號
上  訴  人    
即  被  告  鄭睿洋



上列上訴人即被告因侵占案件，不服本院臺中簡易庭110年度中
簡字第897號中華民國110年5月24日第一審刑事簡易判決（聲請
簡易判決處刑案號：109年度偵字第31847號；110年度偵字第987
號、第1013號、第7891號），提起上訴，本院管轄之第二審合議
庭判決如下：
    主    文
上訴駁回。
    犯罪事實及理由
一、本案經本院審理結果，認原審判決認事用法及量刑均無不當
    ，應予維持，並引用本院第一審刑事簡易判決書及原審判決
    引自臺灣臺中地方檢察署檢察官聲請簡易判決處刑書所記載
    之犯罪事實、證據及理由（如附件）。
二、上訴人即被告鄭睿洋（下稱被告）上訴意旨略以：本案係屬
    財產犯罪，被告欲填補被害人損害，應准許被告與被害人有
    對話機會，以彰悔意；又被告前案係妨害公務案件，與本案
    侵害法益不同，前後之犯罪情節及罪質有異，原審依刑法第
    47條第1項累犯規定加重其刑，明顯違反司法院大法官釋字
    第775號解釋意旨，原審量處被告重刑，顯違罪責原則，其
    對應之重刑無法達到矯治教化之特別預防目的，懇請量減被
    告刑度並暫緩執行等語。
三、經查：
(一)關於累犯加重之適用，原審業已敘明：「考量被告鄭睿洋前
    案犯罪經徒刑執行完畢後，理應產生警惕作用，並能因此自
    我控管，不再觸犯有期徒刑以上之罪，然被告鄭睿洋卻故意
    再犯本案，足見被告鄭睿洋有其特別惡性，且前罪之徒刑執
    行無成效，其對於刑罰之反應力顯然薄弱，依司法院大法官
    釋字第775號解釋意旨，認均有必要依刑法第47條第1項規定
    加重其刑。」等語，且大法官釋字第775號解釋仍肯認累犯
    加重本刑規定，不生違反憲法一行為不二罰之問題，刑法累
    犯「一律加重最低本刑」之規定，須於「不符合刑法第59條
    所定要件之情形下，致生行為人所受之刑罰超過其所應負擔
    罪責之個案，其人身自由因此遭受過苛之侵害部分，對人民
    受憲法第8條保障之人身自由所為限制，不符憲法罪刑相當
    原則，牴觸憲法第23條比例原則。」之範圍內，始有於該條
    規定修正前，為避免發生上述罪刑不相當之情形，法院就該
    個案應依本解釋意旨，裁量是否加重最低本刑。而本案並無
    上開解釋意旨所指個案應量處最低法定刑，又無法適用刑法
    第59條規定減輕其刑之情形，自應依法加重，被告此部分上
    訴理由容有誤會。
(二)按量刑之輕重，係事實審法院得依職權自由裁量之事項，茍
    已斟酌刑法第57條各款所列情狀而未逾越法定刑度，或濫用
    其權限，則不得遽指為違法；又刑罰之量定屬法院自由裁量
    之職權行使，但仍應審酌刑法第57條所列各款事由及一切情
    狀，為酌量輕重之標準，並非漫無限制，在同一犯罪事實與
    情節，如別無其他加重或減輕之原因，下級法院量定之刑，
    亦無過重或失輕之不當情形，則上級法院對於下級法院之職
    權行使，原則上應予尊重（最高法院72年台上字第6696號判
    例、75年台上字第7033號判例及85年度台上字第2446號判決
    意旨參照）。原審認被告犯罪事證明確，適用刑法第28條、
    第335條第1項、第47條第1項、第41條第1項前段、第8項、
    第51條第5款、第38條之1第1項前段、第3項，刑法施行法第
    1條之1等規定，並審酌被告不思正途以獲取所需，竟侵占所
    持有之車輛，對告訴人等造成損害，復未與告訴人等達成和
    解，賠償所受損害，所為實不足取，並考量被告犯罪之動機
    、目的、手段、所侵占財物之價值等一切情狀，就被告所犯
    4罪分別量處有期徒刑4月，並各諭知易科罰金之折算標準，
    再定其應執行之刑為有期徒刑1年及諭知易科罰金之折算標
    準，另說明沒收之依據及理由，經核認事用法均無違誤，量
    刑亦已審酌刑法第57條各款所列情狀而未逾越法定刑度，亦
    查無濫用裁量之情，依前揭說明，不得遽指為違法，本院應
    予尊重。況被告上訴意旨雖表達與告訴人等和解之意願，惟
    未於本院安排之調解期日到場，有調解結果報告書、報到單
    在卷可查（見本院卷第98至99頁），難認有何積極彌補犯罪
    所生危害之真摯態度，且原審量刑之基礎並無改變，被告上
    訴意旨請求從輕量刑，亦非可採。
(三)又被告前於106年間因妨害公務案件，經本院以106年度訴字
    第2705號判決判處有期徒刑5月確定，甫於107年10月11日易
    服社會勞動改易科罰金執行完畢，有臺灣高等法院被告前案
    紀錄表在卷可參，是被告前因故意犯罪受有期徒刑之宣告，
    執行完畢後尚未滿5年，核與刑法第74條第1項所定之緩刑要
    件不符，自無從為緩刑宣告，被告上訴意旨請求緩刑云云，
    自屬無據。
(四)綜上所述，本院認原審認事用法並無違法或不當之處，量刑
    亦屬妥適，從而，本件上訴並無理由，應予駁回。
四、被告經合法傳喚，無正當理由未於審判期日到庭，爰依刑事
    訴訟法第455條之1第3項準用同法第371條規定，不待其陳述
    ，逕行判決。
據上論斷，應依刑事訴訟法第455條之1第1項、第3項、第368條
、第371條、第373條，判決如主文。
本案經檢察官陳東泰聲請簡易判決處刑，檢察官藍獻榮到庭執行
職務。
中　　華　　民　　國　　110 　年　　10　　月　　26  　日
                  刑事第七庭    審判長法  官  尚安雅
　　　　　　　　　                    法  官  丁智慧
　　　　　　　　　                    法  官  林忠澤
以上正本證明與原本無異。不得上訴。　　　　　　　　　　　　　　　　　　　書記官  鐘麗芳
中　　華　　民　　國　　110 　年　　10　　月　　26　　日